臺北高等行政法院裁定
111年度聲字第83號
聲  請  人  郭俊良                                      

上列聲請人因與相對人新北市政府間聲請假處分事件（本院105
年度全字第12號），聲請法官迴避，本院裁定如下：
    主  文
聲請駁回。
聲請訴訟費用由聲請人負擔。
    理  由
一、按「法官有下列情形之一者，應自行迴避，不得執行職務：
    一、有民事訴訟法第32條第1款至第6款情形之一。二、曾在
    中央或地方機關參與該訴訟事件之行政處分或訴願決定。三
    、曾參與該訴訟事件相牽涉之民刑事裁判。四、曾參與該訴
    訟事件相牽涉之公務員懲戒事件議決。五、曾參與該訴訟事
    件之前審裁判。六、曾參與該訴訟事件再審前之裁判。但其
    迴避以1次為限。」「民事訴訟法第33條至第38條之規定，
    於本節準用之。」行政訴訟法第19條及第20條分別定有明文
    。又「遇有下列各款情形，當事人得聲請法官迴避：……二、
    法官有前條所定以外之情形，足認其執行職務有偏頗之虞者
    。」、「（第1項）聲請法官迴避，應舉其原因，向法官所
    屬法院為之。（第2項）前項原因及前條第2項但書之事實，
    應自為聲請之日起，於3日內釋明之。」民事訴訟法第33條
    第1項第2款、第34條第1項、第2項亦有明定。而聲請法官迴
    避制度，其目的無非在使該法官不執行職務，若該訴訟事件
    業已終結，法官已無應執行之職務，自不得再聲請法官迴避
    （最高法院27年抗字第423號民事判例要旨參照）。
二、聲請意旨略以：聲請人前於民國104年5月21日及同年9月4日
    分別就本院104年度訴字第82號本案訴訟爭執之公法上法律
    關係聲請定暫時狀態假處分，分別以104年度全字第49號及1
    04年度全字第99號繫屬於本院（下合稱系爭前案），胡方新
    法官、鍾啟煌法官、蘇嫊娟法官3人（下稱承審法官3人）均
    駁回系爭前案，駁回之理由為無中生有。嗣聲請人聲請與系
    爭前案相同標的之定暫時狀態處分即本院105年度全字第12
    號（下稱系爭聲請案），並聲請承審法官3人迴避，然聲請
    人於111年5月18日收到本院之111年度聲字第69號裁定，由
    該裁定內容獲知本院於明知聲請人曾自105年4月22日起多次
    提出之行政訴訟聲請法官迴避狀內容，承審法官3人有不利
    當事人一造之偏頗審判行為情形，仍執意交由該3位法官審
    理該案，放任於相關法官迴避聲請案件尚未確定終結前，逕
    為該案裁定，顯屬違法，溯及既往無效，爰就系爭聲請案，
    依行政訴訟法第20條準用民事訴訟法第33條第1項第2款規定
    ，聲請上開3位法官迴避等語。
三、經查，聲請人以新北市政府為相對人，向本院聲請定暫時狀
    態之處分，經本院於105年6月22日以系爭聲請案裁定駁回其
    聲請，聲請人不服，提起抗告，亦經最高行政法院於105年7
    月22日以105年度裁字第832號裁定駁回抗告確定等情，有本
    院索引卡查詢案件基本資料附卷可稽。聲請人於111年5月19
    日（本院收文日），對系爭聲請案之承審法官3人聲請迴避
    ，因系爭聲請案業經審結並確定在案，則聲請人本件聲請迴
    避之承審法官3人就系爭聲請案已無應執行之職務，亦不足
    以影響該案審判之公平性。聲請人對之聲請迴避，揆諸前揭
    規定與判例意旨，核與聲請迴避之要件不符，無從准許，應
    予駁回。
四、依行政訴訟法第104條，民事訴訟法第95條、第78條，裁定
    如主文。
中　　華　　民　　國　　111 　年　　5 　　月　　31　　日
                    臺北高等行政法院第三庭
                              審判長法  官　楊得君
                                    法  官  鄭凱文
                                    法  官  畢乃俊
上為正本係照原本作成。
如不服本裁定，應於送達後10日內向本院提出抗告狀（須按他造
人數附繕本）。
中　　華　　民　　國　　111 　年　　5 　　月　　31　　日
                                    書記官  李依穎